臺灣橋頭地方法院刑事判決
111年度審交易字第37號
公  訴  人  臺灣橋頭地方檢察署檢察官
被      告  莊沅儒



上列被告因過失傷害案件，經檢察官提起公訴（110年度軍偵字
第89號），本院判決如下：
    主  文
本件公訴不受理。
    理  由
一、公訴意旨如起訴書所載（如附件）。
二、按告訴乃論之罪，告訴人於第一審辯論終結前，得撤回告訴
    ，又其告訴經撤回者，法院應諭知不受理之判決，並得不經
    言詞辯論為之，刑事訴訟法第238條第1項、第303條第3款、
    第307條分別定有明文。本件被告莊沅儒因過失傷害案件，
    經檢察官提起公訴，認其涉犯刑法第284條前段之過失傷害
    罪，依同法第287條前段規定須告訴乃論，茲據被告與告訴
    人周佳蓉調解成立，告訴人並於本院第一審辯論終結前，具
    狀撤回告訴，有調解筆錄、撤回告訴聲請狀各1份在卷可參
    ，依照前開法條之規定，本件自應諭知不受理，並不經言詞
    辯論為之。
三、據上論斷，應依刑事訴訟法第303條第3款、第307條，判決
    如主文。
中　　華　　民　　國　　111 　年　　10　　月　　19　　日
                  刑事第五庭    法  官  黃逸寧
以上正本證明與原本無異。
如不服本判決應於收受送達後20日內向本院提出上訴書狀，並應
敘述具體理由；如未敘述上訴理由者，應於上訴期間屆滿後20日
內向本院補提理由書（均須按他造當事人之人數附繕本）「切勿
逕送上級法院」。
中　　華　　民　　國　　111 　年　　10　　月　　19　　日
　　　　　　　　　　　　　 　　 書記官  鄭珓銘
附件：

臺灣橋頭地方檢察署檢察官起訴書
                                     110年度軍偵字第89號
　　被　　　告　莊沅儒　男　20歲（民國00年00月00日生）
　　　　　　　　　　　　住○○市○○區○○街00巷00弄00號
　　　　　　　　　　　　國民身分證統一編號：Z000000000號
上列被告因過失傷害案件，已經偵查終結，認應提起公訴，茲將
犯罪事實及證據並所犯法條分敘如下：
　　　　犯罪事實
一、莊沅儒於民國109年10月30日18時38分許，騎乘車牌號碼000
    -0000號普通重型機車，沿高雄市橋頭區成功南路由北往南
    方向直行，行至成功南路與經武路以南處，本應隨時注意車
    前狀況，且與前車保持適當之安全間距，而依當時天候晴、
    夜間有照明，柏油路面乾燥、無缺陷亦無障礙物，視距良好
    ，依現場之客觀情況及其智識、能力並無不能注意之情事，
    竟疏未注意及此。適有周佳蓉騎乘車牌號碼000-0000號普通
    重型機車在莊沅儒之前方直行，嗣因莊沅儒疏未注意車前狀
    況，竟由後方追撞周佳蓉所騎乘之機車，致周佳蓉人車倒地
    並受有外踝骨折之傷害。嗣莊沅儒於肇事後留在現場，於有
    偵查犯罪職權之機關或公務員僅知悉犯罪事實，尚不知犯罪
    人為何人前，即向前來現場處理之員警坦承肇事而接受裁判
    。
二、案經周佳蓉訴由高雄市政府警察局岡山分局報告偵辦。
        證據並所犯法條
一、證據清單及待證事實：
編號 證據名稱 待證事實  1 被告莊沅儒於警詢及偵查中之供述 佐證被告坦認其有於上述時地，直行在告訴人周佳蓉之後方，而追撞告訴人騎乘之機車車尾等事實。  2 證人即告訴人周佳蓉於警詢時之指訴 佐證被告有於上述時地，從告訴人之機車後方追撞，而告訴人並因此受有下述診斷證明書所載傷害等事實。  3 道路交通事故現場圖、道路交通事故調查報告表（一）、（二）-1各1份、高雄市政府警察局道路交通事故談話紀錄表2份、現場及車損照片 1、佐證全部犯罪事實。 2、道路交通事故調查報告表（二）-1之「初步分析研判欄位」載明：被告羅嗣宏有編號「16」所示駕駛車輛不依規定保持前後車距離之肇事因素。  4 健仁醫院於110年1月4日出具之診斷證明書1張(警卷第67頁) 佐證告訴人因本件車禍而受有傷害之事實。  5 道路交通事故肇事人自首 情形紀錄表1份 被告有在偵查犯罪之機關不知犯罪嫌疑人前，自首接受裁判之事實。       
二、按「汽車行駛時，駕駛人應注意車前狀況....，並隨時採取
    必要之安全措施，...」，道路交通安全規則第94條第3項定
    有明文。經查，本件被告莊沅儒於案發當時騎乘機車在告訴
    人周佳蓉之機車後方直行，而被告即從告訴人之機車後方追
    撞等情，業據被告於警詢時供承不諱，核與證人即告訴人於
    警詢時證述之情節相符，是被告顯有未注意車前狀況之過失
    情形甚明。而告訴人亦因本件車禍而受有如前述診斷證明書
    所載傷害一事，亦據告訴人於偵查中結證甚詳，並有健仁醫
    院於110年1月4日出具之診斷證明書1張附卷足佐，足見被告
    之過失行為與告訴人所受傷害間具有相當因果關係。據此，
    被告之犯嫌堪可認定。
三、是核被告所為，均係犯刑法第284條前段之過失傷害罪嫌。
    又被告於肇事後因傷送醫，於有偵查犯罪職權之機關或公務
    員僅知悉犯罪事實，尚不知犯罪人為何人前，即向至醫院處
    理之員警坦承肇事而接受裁判，此有卷附高雄市政府警察局
    道路交通事故肇事人自首情形紀錄表1 份可佐，是被告既於
    犯罪未發覺前即自首而接受裁判，堪認符合自首之要件，請
    依刑法第 62 條前段之規定，減輕其刑。
　　此　致
臺灣橋頭地方法院
中　　華　　民　　國　 110　　年　　11　　月　　12　　日
　　　　　　　　　　　　　　　檢　察　官　陳志銘
本件正本證明與原本無異
中　　華　　民　　國　 110　　年　　11　　月　　20　　日
                               書  記  官  林宏慈
附錄本案所犯法條全文
中華民國刑法第284條前段
因過失傷害人者，處 1 年以下有期徒刑、拘役或 10 萬元以下
罰金；致重傷者，處 3 年以下有期徒刑、拘役或 30 萬元以下
罰金。